臺灣高等法院高雄分院刑事判決　　　　　　　　　　九十三年度上易字第四四九號
　　上　訴　人　臺灣屏東地方法院檢察署檢察官
　　被　　　告　甲○○
右上訴人因被告竊盜案件，不服臺灣屏東地方法院九十三年度易字第三七○號中華民
國九十三年七月十四日第一審判決（起訴案號：臺灣屏東地方法院檢察署九十三年度
偵字第三○四六號，移
號），提起上訴，本院判決如左：
    主  文
原判決撤銷。
甲○○共同連續攜帶兇器、踰越安全設備竊盜，處有期徒刑壹年陸月。
    事  實
一、甲○○意圖為自己不法之所有，並基於概括之犯意，於下列時地竊取他人之財物
    ：（一）於民國（以下同）九十三年六月十五日十四時三十分許，與一姓名、年
    籍不詳之成年男子，一起至屏東縣九如鄉○○村○○街○○道路旁丙○○所有之
    檳榔園，以攀爬、翻越之方式踰越為安全設備之鐵絲網後，進入園內，並在地上
    拾得客觀上可為兇器使用之檳榔刀一支，由甲○○攜帶上開檳榔刀，與前開姓名
    年籍不詳之成年男子，共同割取檳榔樹上之檳榔，計竊得檳榔七芎，適為巡視附
    近檳榔園之謝家彰當場發現，該姓名年籍不詳之成年男子立即逃逸無蹤，甲○○
    則經謝家彰追趕三百公尺後，為謝家彰、經過該處之路人及據報到場處理之警員
    合力逮捕，並扣得上開檳榔刀一支。（二）於九十三年四月廿二日四時廿分許，
    駕駛無牌照小貨車，搭載與其有共同犯意聯絡之姓名年籍不詳綽號「帥仔」之成
    年男子，一起前往屏東縣長治鄉○○村○○○街卅八號工地，共同竊取利威建設
    公司所有之鐵條三百公斤，價值約新台幣（以下同）四千五百元，放置在自用小
    貨車上，駛離該處，嗣為警在屏東市○○路一二○巷一號攔檢而查獲，惟「帥仔
    」則乘隙逃逸。（三）於九十三年四月十二日下午，由甲○○駕駛無牌照自用小
    貨車，搭載有犯意聯絡之施獎香（另行起訴），並攜帶向里港三菱鐵工廠老闆綽
    號「阿源」者借得之乙炔切割器一組（包括氧氣一瓶、氫氣一瓶及切割活嘴一支
    ），共同至屏東縣高樹鄉○○村○○路旁之泰山公墓，芝源號營造股份有限公司
    興建之納骨塔工地內（已停工），以所攜帶之乙炔切割器切割竊取該工地內之鋼
    筋，共計竊得鋼筋約二公噸，價值約三萬元，其中二支鋼筋並已搬至小貨車上，
    嗣於當日下午三時十分許，為警當場查獲，並扣得乙炔切割器一組。
二、案經屏東縣警察局里港分局移送台灣屏東地方法院檢察署檢察官偵查起訴，暨屏
    東縣警察局屏東分局、里港分局移送同檢察署檢察官函請併辦。
    理  由
一、右揭竊盜之犯罪事實，業據被告甲○○於本院審理中坦承不諱，事實（一）部分
    ，核與被害人丙○○指述、證人謝家彰證述之情節相符，復有扣案之檳榔刀一支
    、贓物認領收據一紙及照片四張附卷可稽，事實（二）部分，亦核與被害人即利
    威建設公司警衛乙○○指述失竊三百公斤鐵條情節相符，並有贓物領据及查獲照
    片可憑，事實（一）（二）部分，被告甲○○之自白核與事實相符，又事實（三
    ）部分，被告甲○○雖否認以乙炔切割器切割納骨塔工地內之鋼筋，惟現場有三
    柱之一○分鋼筋已遭切割，有新切割痕跡，共約二噸，價值約三萬元，業据該工
    地負責人戊○○陳明，並有贓物領據可憑，且乙炔切割器導管已使用移置車外，
    並有相片可稽，足証被告甲○○有使用乙炔切割器切割盜取鋼筋，被告甲○○否
    認以乙炔切割器切割納骨塔工地內之鋼筋，係避重就輕之詞，不足採信，其犯行
    已堪認定。
二、按刑法第三百二十一條第一項第三款之攜帶兇器竊盜罪，係以行為人攜帶兇器竊
    盜為其加重條件，此所謂兇器，其種類並無限制，凡客觀上足對人之生命、身體
    、安全構成威脅，具有危險性之兇器均屬之，且祇須行竊時攜帶此種具有危險性
    之兇器為已足。查扣案之檳榔刀一支，以之攻擊於人，於客觀上均足以為殺害或
    傷害人之生命、身體之器械，堪認為兇器。次按竊盜罪既遂或未遂之判斷，係以
    物之原持有支配關係之破壞，與新持有支配關係之建立為判斷之依據，即他人之
    物尚未入行竊者之實力支配下，則為未遂。查本件被告甲○○與另名姓名、年籍
    不詳之成年男子，於前開事實（一）之時、地著手竊取檳榔，雖所竊之檳榔七芎
    尚置於檳榔園內，惟均已置於被告與另名姓名、年籍不詳之成年男子之實力支配
    下，故核被告甲○○與另名姓名、年籍不詳之成年男子所為，此部分係犯刑法第
    三百二十一條第一項第三款之攜帶兇器、踰越安全設備竊盜既遂罪；被告甲○○
    竊取事實（二）（三）之鐵條及鋼筋，此部分係犯犯刑法第三百二十條第一項之
    竊盜罪。被告甲○○就事實（一）之竊取檳榔，與另名姓名、年籍不詳之成年男
    子間；就事實（二）之竊取鐵條，與另名姓名、年籍不詳之成年男子「帥仔」間
    ；就事實（三）之竊取鋼筋，與施獎香間，均有犯意之聯絡及行為之分擔，為共
    同正犯。被告甲○○前述先後三次竊盜犯行，時間緊接，反覆實施，顯係基於概
    括之犯意，所犯又係構成要件相同之罪，應依連續犯之規定論以加重竊盜罪。被
    告甲○○所犯事實（二）（三）部分之竊盜雖未据起訴，惟此部分與起訴部分有
    連續犯裁判上一罪關係，亦為起訴效力所及，本院自得一併審究。
三、原審予以論科，固非無見，惟查原審就被告甲○○所犯事實（二）（三）部分之
    竊盜未及審究，尚有未洽（原審於九十三年七月十四日宣判，被告甲○○所犯事
    實（二）（三）部分之竊盜於九十三年八月九日才簽移送併辦），檢察官上訴請
    求就被告甲○○所犯事實（二）（三）部分之竊盜部分併案審判，為有理由，原
    判決自應予撤銷改判。審酌被告甲○○多次竊盜他人財物，被查獲後仍再而三犯
    竊盜，並參酌其犯罪動機、方法，及所竊得財物價值非鉅，犯後坦承犯行，態度
    尚佳等一切情狀，爰量處有期徒刑一年六月。扣案之檳榔刀一支，係被告甲○○
    在竊盜行為前，在檳榔園內所撿拾，非被告甲○○所有，乙炔切割器一組（包括
    氧氣一瓶、氫氣一瓶及切割活嘴一支），係向里港三菱鐵工廠老闆綽號「阿源」
    者借得，亦非被告甲○○所有，已經被告甲○○供述在卷，爰不予宣告沒收，附
    此敘明。
四、移送併辦意旨認被告甲○○於八十九年七月廿一日凌晨二時卅分許，在屏東市○
    ○路與自由路口，以自備鑰匙一支，竊取丁○○管領使用之未懸掛車牌之自用小
    貨車一輛部分，被告甲○○已否認竊取該車，表示該車係向「進仔」所借，且該
    車係多年前失竊，當時被告甲○○才十九歲，年紀尚輕，並無証据証明被告甲○
    ○竊取該車，此部分罪嫌不足，無從併辦，此部分應退回檢察官處理。
據上論結，應依刑事訴訟法第三百六十九條第一項前段、第三百六十四條、第二百九
十九條第一項前段，刑法第二十八條、第三百二十一條第一項第二款、第三款、第三
百二十條第一項、第五十六條，罰金罰鍰提高標準條例第一條前段，判決如主文。
本案經檢察官張其主到庭執行職務。
中    華    民    國      九十三      年      九      月      二十七    日
                              臺灣高等法院高雄分院刑事第六庭
                                  審判長法官  王憲義
                                        法官  范惠瑩
                                        法官  張盛喜
右正本證明與原本無異。
不得上訴。
                                  法院書記官  楊茱宜
中    華    民    國  九十三      年      九      月      二十九    日
附錄本判決論罪科刑法條全文刑法第三百二十一條第一項：
犯竊盜罪而有左列情形之一者，處六月以上、五年以下有期徒刑：
一、於夜間侵入住宅或有人居住之建築物、船艦或隱匿其內而犯之者。
二、毀越門扇、牆垣或其他安全設備而犯之者。
三、攜帶兇器而犯之者。
四、結夥三人以上而犯之者。
五、乘火災、水災或其他災害之際而犯之者。
六、在車站或埠頭而犯之者。
